臺灣板橋地方法院刑事判決　　　　　　　96年度訴字第1648號
公　訴　人　臺灣板橋地方法院檢察署檢察官
被　　　告　甲○○
上列被告因違反毒品危害防制條例案件，經檢察官提起公訴（96
年度毒偵字第2018號），本院判決如下：
    主  文
甲○○施用第一級毒品，累犯，處有期徒刑拾月。減為有期徒刑
伍月，如易科罰金，以新臺幣壹仟元折算壹日。
被訴施用第二級毒品部分無罪。
    事  實
一、甲○○前因施用毒品案件，經本院於民國91年8 月14日以91
    年度毒聲字第2597號裁定送觀察、勒戒後，認無繼續施用毒
    品傾向，於91年8 月28日釋放出所，而由臺灣板橋地方法院
    檢察署檢察官於91年8 月30日以91年度毒偵字第2859號為不
    起訴處分確定在案。復因施用毒品案件，經本院於93年9 月
    20日以93年度訴字第1275號判決判處有期徒刑8 月確定，於
    94年6月20日縮刑期滿執行完畢（於本案構成累犯）。
二、詎甲○○仍不知悔改，明知海洛因為毒品危害防制條例所規
    定之第一級毒品，依法不得施用、持有，仍於前揭觀察勒戒
    執行完畢釋放後5 年內，復基於施用第一級毒品海洛因之犯
    意，於96年1 月12日8 時許，在臺北縣三峽鎮○○街72號住
    處，以將海洛因置於注射針筒內加水稀釋後，再用注射針筒
    施打於身體手臂之方式，施用海洛因乙次。嗣於96年1 月12
    日15時許，在臺北市○○區○○路5 段17號前為警查獲。經
    警採集甲○○之尿液送驗結果呈嗎啡陽性反應，而得悉上情
    。
三、案經臺北市政府警察局信義分局報告臺灣板橋地方法院檢察
    署檢察官偵查起訴。
    理  由
壹、有罪部分：
一、上開犯罪事實，業據被告甲○○於警詢、本院行準備程序及
    審理時坦承不諱（詳96年度毒偵字第2018號卷第6 頁、本院
    96年7月2日準備程序筆錄及本院96年7月30日審判筆錄），
    而除被告自白外，被告為警採集尿液檢體送請臺灣尖端先進
    生技醫藥股份有限公司以酵素免疫分析法、氣相層析質譜儀
    分析法鑑驗結果，呈嗎啡陽性反應，有該公司96年1 月24日
    出具之濫用藥物檢驗報告1 紙（詳前開偵查卷第12頁）在卷
    可按，是被告上開自白查與事實相符，堪予採信。被告之尿
    液經以氣相層析質譜儀分析法檢驗，既係呈嗎啡陽性反應，
    顯見被告應有在前揭犯罪時、地有施用第一級毒品海洛因之
    行為甚明。是本件被告施用第一級毒品犯行，事證明確，被
    告犯行堪以認定，應依法論科。
二、海洛因係毒品危害防制條例第2 條第2 項第1 款所明定之第
    一級毒品，不得非法持有、施用。查被告甲○○前因施用毒
    品案件，經本院於91年8 月14日以91年度毒聲字第2597號裁
    定送觀察、勒戒後，認無繼續施用毒品傾向，於91年8 月28
    日釋放出所，而由臺灣板橋地方法院檢察署檢察官於91年8
    月30日以91年度毒偵字第2859號為不起訴處分確定在案乙節
    ，有臺灣高等法院被告前案紀錄表1 份存卷可稽，故而被告
    於觀察勒戒執行完畢釋放後5 年內再度施用第一級毒品之行
    為，依毒品危害防制條例第23條第2 項規定，係犯毒品危害
    防制條例第10條第1 項之施用第一級毒品罪。又被告施用第
    一級毒品前、後之持有第一級毒品犯行，為其施用之高度行
    為所吸收，不另論罪。又被告有如事實欄所述之犯罪、科刑
    與刑之執行紀錄，有前開臺灣高等法院被告前案紀錄表1 紙
    附卷可稽，其於有期徒刑執行完畢後，再故意犯本件有期徒
    刑以上之罪，為累犯，應依刑法第47條第1 項之規定加重其
    刑。爰審酌被告曾因施用毒品犯行，經觀察勒戒之寬典，應
    知所惕勵，當知悉施用毒品之危害及其違法性，詎其仍因自
    制力薄弱，並漠視法令禁制，而再犯本案，顯不知悛悔，應
    嚴予非難，兼衡被告於犯後能坦承犯行，而其施用毒品行為
    於本質上係屬自我戕害行為，反社會性之程度應屬較低等一
    切情狀，量處如主文所示之刑。又被告甲○○為本件行為之
    時間係在96年4 月24日以前，且非中華民國96年罪犯減刑條
    例第3 條所定不予減刑之罪，爰依同條例第2 條第1 項第3
    款、第7 條之規定，予以減其宣告刑2 分之1 為有期徒刑5
    月，並依同條例第9 條之規定，諭知易科罰金之折算標準，
    以資儆懲。
貳、無罪部分：
一、公訴意旨另以：被告甲○○基於施用第二級毒品安非他命之
    犯意，於96年1 月12日為警採尿前96小時內某時，在不詳地
    點，施用第二級毒品安非他命，嗣於96年1 月12日15時許，
    在臺北市○○路○ 段17號前為警查獲，因認被告甲○○涉嫌
    違反毒品危害防制條例第10條第2 項之施用第二級毒品罪嫌
    等語。
二、按犯罪事實應依證據認定之，無證據不得認定犯罪事實；又
    不能證明被告犯罪者，即應諭知無罪之判決，刑事訴訟法第
    154 條第2 項、第301 條第1 項分別定有明文。
三、經查：本件公訴意旨認被告甲○○涉有前揭施用第二級毒品
    罪嫌，係以臺灣尖端先進生技醫藥股份有限公司出具之濫用
    藥物檢驗報告1 紙為其主要論據（詳起訴書證據清單所載）
    。然被告於上開時、地經警查獲後所採集之尿液送驗結果，
    並無安非他命陽性反應乙節，有上開公司於96年1 月24日出
    具之濫用藥物檢驗報告1 紙在卷可按，足見被告甲○○並無
    施用第二級毒品安非他命之犯行，是本件並無積極證據可資
    證明被告甲○○確有公訴意旨所指施用第二級毒品之犯行，
    揆諸前揭法條之規定，其犯罪尚屬不能證明，就此部分依法
    自應諭知無罪之判決。
據上論斷，應依刑事訴訟法第301 條第1 項、第299 條第1 項前
段，毒品危害防制條例第10條第1 項、第47條第1 項，中華民國
96年罪犯減刑條例第2 條第1 項第3 款、第7 條、第9 條，判決
如主文。
本案經檢察官吳宗光到庭執行職務。
中　　華　　民　　國　　96　　年　　8 　　月　　13　　日
                  刑事第十七庭  審判長法　官  李幼妃
                                      法　官  張紹省
                                      法　官  鄭燕璘
以上正本證明與原本無異。
如不服本判決應於送達後10日內向本院提出上訴狀。
                                      書記官  呂紹明
中　　華　　民　　國　　96　　年　　8 　　月　　13　　日
附錄本案論罪科刑法條全文：
毒品危害防制條例第10條
施用第一級毒品者，處6月以上5年以下有期徒刑。
